ACORDAO-COMPLETO-2363094

ACÓRDÃO DE RELAÇÃO

ACÓRDÃO DE RELAÇÃO 6440/2019 ATA 26/2019 - SEGUNDA CÂMARA

Acórdão 6440/2019-TCU-Segunda Câmara
Vistos estes autos de prestação de contas da Universidade Federal de Viçosa - UFV, relativa ao exercício de 2016.
Considerando que a instrução da Secretaria de Controle Externo no Estado de Minas Gerais - Secex/MG, com base no relatório de auditoria de gestão da Controladoria-Geral da União - CGU, apontou as seguintes falhas nas contas:
i) concessão de flexibilização de jornada de trabalho sem a formalização e a publicidade previstas na legislação (item 2.1.1.1 do Relatório de Auditoria de Gestão) ; 
ii) contraprestação da fundação de apoio por taxa de administração, em percentual fixo, quando o valor devido deveria ser apurado em decorrência dos custos efetivamente incorridos na execução do projeto (item 1.1.1.2 do Relatório de Auditoria de Gestão) ; 
iii) ocupação irregular de imóveis funcionais da UFV e cessão irregular de espaços físicos a terceiros pela universidade, com e sem ônus aos cessionários (item 37 da instrução da unidade técnica) ;
considerando que a unidade técnica entendeu que, embora os responsáveis tenham  tomado medidas para sanar as falhas apontadas, deveriam ser mantidas as ressalvas em relação a Nilda de Fátima Ferreira Soares, ex-reitora, e Sebastião Tavares de Rezende, ex-pró-reitor de Planejamento e Orçamento, por se referirem às contas de 2016;
considerando que a proposta de mérito uniforme na Secex/MG, com a concordância do Ministério Público junto ao TCU – MPTCU, foi por considerar: regular com ressalvas, com quitação, as contas de Nilda de Fátima Ferreira Soares e Sebastião Tavares de Rezende; e regulares, com quitação plena, as contas dos demais responsáveis;
considerando que após a análise de mérito da unidade técnica e do MPTCU, Nilda de Fátima Ferreira Soares e Sebastião Tavares de Rezende apresentaram documentação (peça 50) , comprovando que, embora as falhas apontadas em suas contas não tivessem origem em suas gestões, não ficaram inertes e tomaram providências para corrigir os problemas identificados;
considerando que as informações prestadas demonstraram ações efetivas dos gestores para sanar as impropriedades e que as recomendações propostas pela CGU foram consideradas integralmente atendidas;
considerando, finalmente, o disposto no inciso I, do art. 143, do Regimento Interno do TCU;
os ministros do Tribunal de Contas da União, reunidos em sessão de 2ª Câmara, ACORDAM, por unanimidade, em:
a) acolher as razões de justificativa apresentadas por Nilda de Fátima Ferreira Soares e Sebastião Tavares de Rezende;
b) com fundamento nos arts. 1º, inciso I, 16, inciso I, 17 e 23, inciso I, da Lei 8.443/1992, c/c os arts. 1º, inciso I, 207 e 214, inciso I, do Regimento Interno, julgar regulares as contas de Nilda de Fátima Ferreira Soares, Sebastião Tavares de Rezende, Frederico José Vieira Passos; Luiz Alexandre Peternelli; Clovis Andrade Neves; Viviani Silva Lírio; Ely Rosa; e Leiza Maria Granzinolli, e dar-lhes quitação plena; 
	c) encaminhar cópia desta deliberação, da instrução e do parecer às peças 47 a 49 à Universidade Federal de Viçosa – UFV
	1. Processo TC-Processo 029.838/2017-7 (PRESTAÇÃO DE CONTAS - Exercício: 2016) 
1.1. Classe de Assunto: II.
1.2. Responsáveis: Nilda de Fatima Ferreira Soares (CPF XXX.581.916-XX) ; Sebastião Tavares de Rezende (XXX.976.936-XX) ; Frederico José Vieira Passos (CPF XXX.595.946-XX) ; Luiz Alexandre Peternelli (CPF XXX.524.896-XX) ; Clovis Andrade Neves (CPF XXX.825.307-XX) ; Viviani Silva Lírio (CPF XXX.587.527-XX) ; Ely Rosa (CPF XXX.243.556-XX) ; e Leiza Maria Granzinolli (CPF XXX.662.676-XX) .
1.3. Unidade: Fundação Universidade Federal de Viçosa.
1.4. Relatora: ministra Ana Arraes.
1.5. Representante do Ministério Público: procurador Marinus Eduardo De Vries Marsico.
1.6. Unidade Técnica: Secretaria do TCU no Estado de Minas Gerais – Secex/MG.
1.7. Representação legal: não há.
1.8. Determinações/Recomendações/Orientações: não há.

Segunda Câmara

Nilda de Fatima Ferreira Soares (CPF XXX.581.916-XX); Sebastião Tavares de Rezende (XXX.976.936-XX); Frederico José Vieira Passos (CPF XXX.595.946-XX); Luiz Alexandre Peternelli (CPF XXX.524.896-XX); Clovis Andrade Neves (CPF XXX.825.307-XX); Viviani Silva Lírio (CPF XXX.587.527-XX); Ely Rosa (CPF XXX.243.556-XX); e Leiza Maria Granzinolli (CPF XXX.662.676-XX).

ANA ARRAES

não há.

Procurador Marinus Eduardo De Vries Marsico.

PRESTAÇÃO DE CONTAS (PC)

Secretaria do TCU no Estado de Minas Gerais - Secex/MG.